臺灣臺南地方法院刑事判決　　　　　　　93年度易緝字第82號
公　訴　人　臺灣臺南地方法院檢察署檢察官
被　　　告　丁○○　男　23歲.
　　　　　　　　　　　金輝鐵工廠）
上列被告因竊盜案件，經檢察官提起公訴（93年度偵字第3802號
），本院判決如下：
    主  文
丁○○共同連續攜帶兇器竊盜，處有期徒刑捌月。
    事  實
一、丁○○與乙○○（另案判決確定）共同基於意圖為自己不法
    所有之概括犯意聯絡，持客觀上足以傷害人生命、身體之美
    工刀（未扣案），於附表編號一、二所示之時間、地點，以
    附表編號一、二所示之犯罪手法，連續竊取伸縮鐵捲門各一
    扇，得手後，以貨車載運至廢五金回收場變賣，二次各變賣
    約新臺幣6、7千元，所得則平分花用。嗣於民國93年4月2日
    下午1 時30分許，乙○○與其胞弟呂高銘及友人歐虹新（均
    另案判決確定）共同竊取鐵捲門時，為警查獲，因而供出上
    情。
二、案經臺南縣警察局歸仁分局報請臺灣臺南地方法院檢察署檢
    察官偵查起訴。
    理  由
一、訊據被告丁○○矢口否認有何竊盜犯行，辯稱：伊不認識乙
    ○○，案發時伊在玉井那邊做鐵工云云。惟查：
  (一)證人乙○○於本院證稱：附表所示之日豪精密公司及龍介塑
    膠公司是我和丁○○一起去偷的，我在92年5 月左右認識丁
    ○○，丁○○與他家人在做搭鐵厝之工作，丁○○開他父親
    所有之藍色貨車來我家，我拿車上的美工刀割斷電源線，二
    人一同將鐵捲門搬上車等語（詳本院卷67、68、132、133頁
    ），證人乙○○並當庭指認在座被告，即係與其共同行竊之
    丁○○（詳本院卷131頁）。
  (二)本院衡諸被告丁○○尚未到案前，證人乙○○於偵訊時即供
    稱：丁○○家中是在做鐵厝，家裡本來就有貨車，所以當天
    是丁○○開他家貨車一起過去等語（詳偵卷73頁），其於本
    院更證稱：丁○○開的貨車是藍色中型貨車，家中有一個哥
    哥、一個姐姐（詳本院卷67、68頁）；核與被告丁○○到案
    後於本院陳稱：我父親之前在從事搭鐵厝，家中有小貨車，
    顏色是藍色，我有一個哥哥、一個姐姐等語相符（詳本院卷
    137、139頁）。由證人乙○○知悉被告丁○○家中從事搭鐵
    厝，並有一兄一姐等情，足認證人乙○○於本院證稱認識丁
    ○○乙節，應係屬實而可採信。
  (三)又被告丁○○經通緝到案時，矢口否認認識乙○○，也不知
    道乙○○係何人。惟證人乙○○於本院證稱：丁○○與我弟
    弟呂高銘是朋友，所以因此認識丁○○，丁○○常去我家找
    我弟弟和我等語，被告丁○○方才供稱：我是去找乙○○的
    弟弟呂高銘，我看過乙○○，但不認識他，我也去過乙○○
    胞妹位在關廟的住家，有看過乙○○一、二次云云。由被告
    丁○○初始完全否認認識證人乙○○，嗣後方改口看過乙○
    ○一、二次云云，可徵知被告畏罪情虛之情。況被告丁○○
    既自承分別至乙○○胞弟呂高銘住處及乙○○胞妹住處閒聊
    ，可見被告與乙○○家人均甚為熟稔，被告辯稱僅看過乙○
    ○一、二次，但不認識乙○○云云，與常情有悖，益徵其所
    辯為避重就輕之詞，不足採信。
  (四)再參諸證人乙○○於另案審理時，就其所犯之多起竊盜案件
    ，均全部自白承認，甚至供出胞弟呂高銘與其共同行竊。由
    證人乙○○供出至親乙情，足見證人乙○○供出被告丁○○
    與其共同行竊，應無攀誣構陷之情。本院綜合上情，認證人
    乙○○於本院之證述，應與事實相符而可採信，本件復經被
    害人即日豪精密公司負責人丙○○、龍介塑膠公司負責人吳
    祁發供述在卷，並有現場照片在卷可稽，事證明確，應依法
    論科。
二、查美工刀之刀鋒銳利，客觀上足以傷害人之生命、身體，可
    作為兇器使用，被告丁○○持美工刀作為行竊工具，自屬攜
    帶兇器犯之。核被告丁○○所為，係犯刑法第321條第1項第
    3 款之加重竊盜罪。被告丁○○與乙○○就附表所示之犯行
    ，有犯意聯絡及行為分擔，應依刑法第28條規定，論以共同
    正犯。被告丁○○二次加重竊盜犯行，時間緊接，手法相同
    ，且觸犯基本構成要件相同罪名，顯係基於概括犯意反覆為
    之，為連續犯，應依刑法第56條規定，論以連續加重竊盜罪
    ，並加重其刑。爰審酌被告犯罪之動機、目的、手段、犯罪
    所得、所生損害，及犯後矢口否認犯行，態度不佳等一切情
    狀，各量處如主文所示之刑，以示懲儆。至於被告所有供行
    竊使用之美工刀，因未扣案且無從特定，為免將來執行之困
    難，爰不為沒收之諭知，附此敘明。
據上論斷，應依刑事訴訟法第299條第1項前段，刑法第28條、第
56條、第321條第1項第3款，判決如主文。
本案經檢察官甲○○到庭執行職務。
中　　華　　民　　國　　94　　年　　5 　　月　　16　　日
　　　　　　　　　刑事第十庭　審判長法　官  鄭文祺
　　　　　　　　　　　　　　　　　　法　官  蔡奇秀
                　　　　　　　　　　法　官　林中如
以上正本證明與原本無異。
如不服本判決，應於收受送達後10日內向本院提出上訴書狀（應
附繕本）。
　　　　　　　　　　　　　　　　　　書記官  馬愛君
中　　華　　民　　國　　94　　年　　5 　　月　　16　　日
附錄本案論罪科刑法條全文：
刑法第三百二十一條第一項第三、四款：
犯竊盜罪而有左列情形之一者，處六月以上、五年以下有期徒刑：
三  攜帶兇器而犯之者。
四  結夥三人以上而犯之者。
附表：
┌─┬──────┬────────┬───────────┬─────┐
│編│　犯罪時間  │  　犯罪地點  　│　　　犯罪手法　　　　│犯罪所得　│
│號│　　　　　　│　　　  　　　　│  　　　　  　　　    │          │
├─┼──────┼────────┼───────────┼─────┤
│一│93年3月19日 │臺南縣歸仁鄉中正│由丁○○駕駛貨車，呂進│伸縮鐵捲門│
│　│晚間10時許  │北路2段75巷1號「│男則持渠等所有客觀上可│價值約新臺│
│  │            │日豪精密有限公司│作為兇器使用之美工刀，│幣8萬元   │
│  │            │」              │割斷伸縮鐵捲門電線後，│          │
│  │            │　　　　　　　  │二人合力將鐵捲門推開並│          │
│  │            │  　　　　　　　│搬上大貨車。          │          │
├─┼──────┼────────┼───────────┼─────┤
│二│93年3月20日 │臺南縣歸仁鄉中正│同上。　　　　　　　　│伸縮鐵捲門│
│　│晚間        │北路2段75巷38弄 │ 　　　　　　　　　　 │價值約新臺│
│　│　　        │199號「龍介塑膠 │　　　　　　　　　　  │幣8萬元　 │
│　│            │工廠」          │                      │　        │
│  │            │                │                      │　        │
└─┴──────┴────────┴───────────┴─────┘
